【裁判字號】    98,上易,940
【裁判日期】    980630
【裁判案由】    賭博
【裁判全文】
臺灣高等法院臺中分院刑事判決         98年度上易字第940號
上  訴  人  臺灣苗栗地方法院檢察署檢察官
被      告  甲○○
上列上訴人因賭博案件，不服臺灣苗栗地方法院98年度易字第
96號中華民國98年3月17日第一審判決（起訴案號：臺灣苗栗地
方法院檢察署98年度偵字第472號），提起上訴，本院判決如下
：
    主  文
上訴駁回。
    理  由
一、按依刑事訴訟法第350條、第361條、第362條、第367條規定
    ，不服地方法院之第一審判決而上訴者，須提出上訴書狀，
    並應敘述具體理由，為上訴必備之程式；其所提出之書狀未
    敘述上訴理由，或僅曾以言詞陳述上訴理由者，均應於上訴
    期間屆滿後20日內補提理由書於第一審法院。第一審法院經
    形式審查，認逾期未補提上訴理由者，應定期間先命補正；
    逾期未補正者，為上訴不合法律上之程式，應以裁定駁回。
    倘已提出上訴理由，但所提非屬具體理由者，則由第二審法
    院以上訴不合法律上之程式，判決駁回。而所謂具體理由，
    必係依據卷內既有訴訟資料或提出新事證，指摘或表明第一
    審判決有何採證認事、用法或量刑等足以影響判決本旨之不
    當或違法，而構成應予撤銷之具體事由，始克當之（例如：
    依憑證據法則具體指出所採證據何以不具證據能力，或依憑
    卷證資料，明確指出所為證據證明力之判斷如何違背經驗、
    論理法則）；倘僅泛言原判決認定事實錯誤、違背法令、量
    刑失之過重或輕縱，而未依上揭意旨指出具體事由，或形式
    上雖已指出具體事由，然該事由縱使屬實，亦不足以認為原
    判決有何不當或違法者（例如：對不具有調查必要性之證據
    ，法院未依聲請調查亦未說明理由，或援用證據不當，但除
    去該證據仍應為同一事實之認定），皆難謂係具體理由，俾
    與第二審上訴制度旨在請求第二審法院撤銷、變更第一審不
    當或違法之判決，以實現個案救濟之立法目的相契合，並節
    制濫行上訴（最高法院97年度台上字第892號判決亦同此意
    旨）。
二、本件公訴人不服原審判決，提起上訴，上訴意旨略以：原審
    判決被告甲○○圖利聚眾賭博罪，累犯，處有期徒刑六月，
    併科罰金新臺幣六萬元，並易知易科罰金標準以一千元折算
    一日，固非無見。惟查：(一)被告素行不佳，賭博前科累累，
    早在民國80年間，就因當組頭，觸犯刑法第268條經法院判
    刑6月，並易科罰金執行完畢，又曾先後於93年、97年間，
    因犯賭博罪，分別經法院判處有期徒刑4月、5月確定，並
    先後於93年8月17日、97年12月30日以易科罰金執行完畢，
    有被告之前科犯行紀錄在卷可佐。除構成累犯應依法加重其
    刑外，足認單純易科罰金，不足以生警惕之效，有令入監執
    行之必要。原審仍判處易科罰金之刑，是否足資懲儆，實有
    疑問。(二)本案是被告甫於97年7月15日為警查獲後，旋即又
    提供其位在苗栗縣苑裡鎮○○里○○鄰○○路54號之公眾得出
    入之場所，並聚集不特定多數人參與「六合彩」賭博並充當
    組頭，可見毫無悔意，況偵查及審理時被告甲○○均矢口否
    認有何上述犯行，辯稱：已未再從事六合彩賭博，上開扣案
    物品，係臺中警方查獲當日未扣案云云，後來實在是因為事
    證明確，不容被告狡辯，被告對於公訴檢察官之諸多質疑，
    均無法自圓其說，在經原審承審法官循循善誘曉以大義下，
    方承認犯行，難認犯後態度良好，雖當庭保證不再犯之，如
    有再犯願被判重刑入監服刑云云，然而本件被告已是第三次
    被查獲充當組頭賭博犯行，被告信用早已破產，原本即應判
    重刑入監服刑，豈能因被告之「口頭保證」不再犯，即予採
    信輕判，有違經驗法則且有違罪刑相當原則，再者，被告因
    圖聚賭暴利，造成多少賭徒傾家蕩產，家庭失和，每至鋌而
    走險，衍生為數甚多犯罪問題，造成社會不安，又前科賭博
    累累，還自始否認犯行，多方飾詞狡辯，犯後態度不佳，且
    情節重大，非予重判不足以收警惕之效，故建議原判決撤銷
    ，判處有期徒刑8月，讓被告入監服刑，以懲效尤云云。惟
    上訴意旨所陳關於被告甲○○賭博前科累累，一再犯賭博罪
    ，不知悔改等情，業經原審審酌並量處被告有期徒刑六月，
    併科罰金六萬元，核其所處刑度已較被告因前案所被量處之
    刑為高，自難認原判決量刑違反經驗法則或罪相相當原則。
    而公訴人所陳被告圖聚賭暴利，造成多少賭徒傾家蕩產，家
    庭失和，每至鋌而走險，衍生為數甚多犯罪問題，造成社會
    不安，非判處重刑，令其入監服刑，難收警惕之效等情，亦
    未據其舉證以明之。是尚不能以之認原判決量刑過輕。準此
    ，公訴人上訴意旨所陳各節，均不足以影響原判決本旨，而
    可認原判決有何違法或不當之情形，構成應予撤銷改判之事
    由，故難認其上訴已備具體理由。依上揭說明，其上訴自不
    合法律上之程式，爰不經言詞辯論予以駁回。
三、據上論斷，應依刑事訴訟法第367條前段、第372條，判決如
    主文。
中    華    民    國    98    年    6     月    30    日
            刑事第四庭    審判長法  官  洪  耀  宗
                                法  官  劉  登  俊
                                法  官  許  文  碩
以上正本證明與原本無異。
不得上訴。
                                書記官  郭  蕙  瑜
中    華    民    國    98    年    6     月    30    日


司法院資訊處製作；財團法人民間司法改革基金會備份。
